【裁判字號】    99,小上,68
【裁判日期】    990730
【裁判案由】    侵權行為損害賠償
【裁判全文】
臺灣板橋地方法院民事裁定              99年度小上字第68號
上  訴  人  甲○○
被上訴人    臺北汽車客運股份有限公司
                      號
被上訴人    乙○○
上列當事人間請求侵權行為損害賠償事件，上訴人對於中華民國
99年6 月3 日本院板橋簡易庭99年度板小字第867 號第一審判決
提起上訴，本院裁定如下：
    主  文
上訴駁回。
第二審訴訟費用新臺幣壹仟伍佰元由上訴人負擔。
    理  由
一、按對於小額程序之第一審裁判之上訴，非以其違背法令為理
    由，不得為之，民事訴訟法第436 條之24第2 項定有明文。
    所謂判決違背法令，係指判決不適用法規或適用不當者而言
    。且依同法第436 條之25規定，上訴狀內應記載上訴理由，
    並表明原判決所違背之法令及其具體內容，以及依訴訟資料
    可認為原判決有違背法令之具體事實，上訴狀或理由書如未
    依此項方法表明者，即難認已對小額訴訟第一審判決之違背
    法令有具體之指摘，其上訴自難認為合法。再者，小額訴訟
    事件之第二審程序不得提出新攻擊防禦方法，民事訴訟法第
    436條之28前段規定甚明。
二、本件上訴人係對於小額訴訟之第一審判決提起上訴，核其上
    訴理由為：(一)上訴人主張被上訴人不法侵害其人格權，因上
    訴人須承擔自民國98年8 月16日車輛遭被告撞擊時起至同年
    9 月18日車輛修復時止之期間，上訴人使用之車輛尚未修復
    違法行車遭受交通罰鍰之壓力。又上訴人之公司位於臺北縣
    新店市，且有客戶及倉庫位於烏來山區，需經常往返新烏路
    ，此路段須24小時開車燈，若車燈未依開啟即收到罰單，上
    訴人使用之車輛遭被上訴人撞破車燈，被上訴人延宕不修復
    ，實造成上訴人無法安全開車上路之不便及無車可用之工作
    壓力，包括上訴人須另尋其他代步工具或自費租車代步，並
    提出舉發違反道路交通管理事件通知單及照片影本為證（見
    本院卷第15頁）。(二)上訴人亦須承擔調解初期被上訴人拒絕
    全額付款將車輛修護，致上訴人之公司要求上訴人將車輛修
    復之壓力。(三)上訴人更須承擔調解期間，被上訴人反覆拖延
    及惡意欺騙，上訴人需至警局報案、至修車廠4 次、至法院
    開庭耗時耗力，多方奔波歷盡折磨之壓力，上訴人為處理此
    事已是身心嚴重受創超乎一般人所能忍受之範圍。被上訴人
    強迫上訴人若不將車留置友人處維修，那就不要修了，又數
    次放話「要告就去告」，強迫上訴人必須將車交給被上訴人
    乙○○之友人維修，但其友人不肯提出維修估價單，甚至4
    個人將上訴人及上訴人之同事圍住，態度惡劣、口出惡言，
    致上訴人忍無可忍等語。此外，上訴人並未具體指出原審判
    決有如何違背民事法令之情事，更未指明原審判決所違反之
    法令條項或其內容以及依訴訟資料有何判決違背法令之具體
    事實，參諸前開說明，自不得謂已合法表明上訴理由。至於
    上訴人之上訴理由狀所提出之新事實及證據，核屬新攻擊防
    禦方法之提出，依民事訴訟法第436 條之28前段規定，於小
    額訴訟事件之第二審程序不得提出，本院就此新攻擊防禦方
    法，自不得予以審究。從而，本件上訴，顯難認為合法，爰
    不經言詞辯論，逕予駁回其上訴。
三、依民事訴訟法第436 條之32第2 項、第444 條第1 項前段、
    第95條、第78條，裁定如主文。
中    華    民    國    99    年    7     月    30    日
                  民事第二庭審判長法  官  陳麗玲
                                  法  官  連育群
                                  法  官  張筱琪
以上正本證明與原本無異。
本裁定不得抗告。
中    華    民    國    99    年    7     月    30    日
                                  書記官  連思斐

司法院資訊處製作；財團法人民間司法改革基金會備份。
